【裁判字號】    99,抗,783
【裁判日期】    990722
【裁判案由】    聲明異議
【裁判全文】
臺灣高等法院刑事裁定                  99年度抗字第783號
抗  告  人
即  受刑人  甲○○
上列抗告人因偽證案件，不服臺灣板橋地方法院中華民國99年5
月31日駁回聲明異議裁定（99年度聲字第2454號），提起抗告，
本院裁定如下：
    主  文
抗告駁回。
    理  由
一、抗告意旨略以：抗告人即受刑人甲○○為單親家庭，獨力扶
    養年幼子女，為用心教養子女，使其將來對社會有所貢獻，
    因而聲請易服社會勞動，始能在家全心照顧子女，如入監服
    刑，年幼子女欠缺照顧，恐形成另外之社會問題等語。
二、按「（第1項）犯最重本刑為5年以下有期徒刑以下之刑之罪
    ，而受6月以下有期徒刑或拘役之宣告者，得以新臺幣（下
    同）1千元、2千元或3千元折算1日，易科罰金。但易科罰金
    ，難收矯正之效或難以維持法秩序者，不在此限。（第2項
    ）依前項規定得易科罰金而未聲請易科罰金者，得以提供社
    會勞動6小時折算1日，易服社會勞動。（第3項）受6月以下
    有期徒刑或拘役之宣告，不符第1項易科罰金之規定者，得
    依前項折算規定，易服社會勞動。（第4項）前2項之規定，
    因身心健康之關係，執行顯有困難者，或確因不執行所宣告
    之刑，難收矯正之效或難以維持法秩序者，不適用之」，刑
    法第41條第1項至第4項分別定有明文。又依刑法第41條、第
    42條及第42條之1易服社會勞動或易服勞役者，由指揮執行
    之檢察官命令之，刑事訴訟法第479條第1項亦定有明文。故
    檢察官是否准予易服社會勞動，應考量是否有「執行顯有困
    難、難收矯正之效、難以維持法秩序」等因素，此均屬行政
    裁量事項，係立法者賦予執行者依具體個案，考量犯罪特性
    、情節及受刑人個人特殊事由，審酌應否准予易服社會勞動
    ，非謂一經聲請即應一概准許，是以法律賦予執行檢察官此
    項裁量權，僅在發生裁量瑕疵之情況時，法院始有介入審查
    之必要。
三、經查：本件原裁定以受刑人因偽證案件，經該院於民國99年
    1月26日以98年度訴字第3284號判決判處有期徒刑3月確定。
    嗣臺灣板橋地方法院檢察署檢察官通知受刑人到案執行徒刑
    ，受刑人向臺灣板橋地方法院檢察署聲請易服社會勞動，經
    檢察官衡量受刑人有前科及本件藐視法庭之偽證犯行情節，
    認為受刑人不執行其所宣告之刑，難收矯正之效且難以維持
    法秩序，駁回受刑人易服社會勞動之聲請，經原審調取臺灣
    板橋地方法院檢察署檢察官99年度執字第5494號執行案卷核
    閱屬實，認本案執行檢察官已具體說明其駁回受刑人易服社
    會勞動聲請之理由，未有何逾越法律授權、專斷等濫用權力
    之情事，因而駁回受刑人之異議。經核並無違法或不當之處
    ，受刑人以須扶養照顧年幼子女為由，提起抗告，請求撤銷
    原裁定，為無理由，應予駁回。
四、據上論斷，應依刑事訴訟法第412條，裁定如主文。
中    華    民    國    99    年    7     月    22    日
                 刑事第十三庭  審判長法  官  曾德水
                                     法  官  陳恆寬
                                     法  官  崔玲琦
以上正本證明與原本無異。
如不服本裁定，應於收受送達後五日內向本院提出再抗告狀。
                                     書記官  馬佳瑩
中    華    民    國    99    年    7     月    22    日

司法院資訊處製作；財團法人民間司法改革基金會備份。
